臺灣臺南地方法院刑事判決　　　　　　　　　　　　　九十三年度訴字第一九號
　　公　訴　人　臺灣台南地方法院檢察署檢察官
　　被　　　告　甲　○　○
　　選任辯護人　蘇　正　信
　　　　　　　　蔡　弘　琳
　　　　　　　　蔡　進　欽
右列被告因強盜案件，經檢察官起起公訴（九十三年度偵字第一二一二號），本院判
決如左：
    主      文
甲○○共同攜帶兇器，以強暴至使不能抗拒，而取他人之物，處有期徒刑肆年。西瓜
刀壹支沒收。
    事      實
一、甲○○與李家祥（涉共犯強盜部分，另經臺灣高等法院台南分院判處有期徒刑八
    年，目前上訴最高法院中）於九十一年十二月二十九日凌晨某時許，於台南市光
    速ＰＵＢ飲酒後，因甲○○告知李家祥缺錢使用，李家祥遂提議強盜他人財物，
    二人因而共同基於意圖為自己不法所有之犯意聯絡，先至台南市○○路某家五金
    賣場，購買西瓜刀一把，再於該日清晨五時二十分許，由李家祥騎駛車號ＺＷＢ
    —二二六號機車後搭載甲○○，在台南市○○路與育平二街口，自後追撞黃鈴金
    所騎乘之機車，再將機車橫停在黃鈴金前面將之攔下，由甲○○持西瓜刀抵住黃
    鈴金脖子，至使黃鈴金不能抗拒，並趁勢用身體推開黃鈴金，再強取黃鈴金所有
    之車牌號碼ＲＶ５─一九三號機車一輛（置物箱內有皮包一個、現金約新台幣（
    下同）四千元、內含0000000000號ＳＩＭ卡一張之摩托羅拉Ｔ一九一
    型手機一支、衣服等物）後，迅速騎乘該車逃逸而去，除將搶得之前開機車棄置
    於台南縣仁德鄉○○○路一一九巷口旁之大甲二橋下之水溝內外，其餘強盜所得
    之財物則至台南縣仁德鄉○○街二八五巷三二號前朋分。嗣甲○○事後心覺不安
    ，於犯罪為警發覺前，主動向台南縣警察局永康分局自首而接受裁判。
二、案經台南縣警察局永康分局報請臺灣台南地方法院檢察署檢察官偵查起訴。
    理      由
一、訊據被告甲○○對於右揭時、地有與另案被告李家祥共同持刀強盜被害人黃鈴金
    之犯行，迭於警詢時、偵查中及本院審理時坦承不諱。被害人黃鈴金於警詢時另
    指稱：伊是於九十一年十二月二十九日清晨五時二十分左右，在台南市○○路與
    育平二街口，遭二人強盜伊所有之車號ＲＶ五—一九三號輕型機車及置於機車置
    物箱之皮包，皮包內有摩托羅拉牌Ｔ一九一型行動電話一支、現金四千元。其中
    一名歹徒，身材中等，短髮，戴深色扣罩，身高約一七○公分，著黑色外套；另
    一名歹徒，身材較高，染咖啡紅色長髮，戴深色口罩，身高約一七五公分，該輛
    機車車牌用口罩遮掩，但可見第一個字是「Ｚ」，最後一個字是「六」，由身材
    較矮的歹徒騎該輛機車，後面搭載另一名身材較高的歹徒，二人騎乘該部機車撞
    擊伊所騎乘之車號ＲＶ五—一九三號輕型機車前方，停下後由身材較高之歹徒下
    車，右手持一把西瓜刀抵住伊脖子，左手拉住伊所騎駛之車號ＲＶ五—一九三號
    輕型機車把手，並對伊說「拿來」等語，並用身體將伊推到一旁後，強行將伊騎
    駛之車號ＲＶ五—一九三號輕型機車搶走。嗣後身材較高的歹徒騎走伊所有之機
    車，身材較矮的歹徒則騎駛他們的機車逃逸。經指認口卡片後，甲○○即為伊說
    的較高之歹徒，李家祥則為身材較矮之歹徒等語（見台南縣警察局永康分局永警
    刑字第○九三○○○○一九五號刑事偵查卷九十二年十二月二十日偵訊筆錄）。
    復於偵查中證稱：甲○○拿西瓜刀抵住伊，李家祥坐在機車上，機車沒有熄火，
    約在伊前方二步之距離，因為甲○○與李家祥均沒有戴安全帽，而且甲○○有留
    一點長髮，李家祥是平頭，二人一高一矮，差別很大，所以伊可以區分拿西瓜刀
    的是甲○○。甲○○是一手抓住機車把手，一手拿刀甲○○用身體將伊推開，將
    伊所有機車騎走等語（見臺灣台南地方法院檢察署九十三年度偵字第一二一二號
    偵查卷第三四頁）。並有卷附之相片十五幀，以及被告甲○○作案時所穿著之長
    袖黑色外套、黑色長褲各一件，黑色休閒鞋一雙等扣案可稽。本件事證明確，被
    告之犯行堪以認定，應依法論科。
二、按刑法第三百二十一條第一項第三款所謂之兇器，其種類並無限制，凡客觀上足
    對人之生命、身體、安全構成威脅，具有危險性之兇器均屬之（最高法院七十九
    年台上字第五二五三號判例參照）；查被告持以犯案之西瓜刀係屬鐵製之材質，
    形狀銳利且質地堅硬，若持以行兇，客觀上足以對人之身體、生命構成威脅，具
    有殺傷力，顯為具有危險性之兇器。核被告被告甲○○所為，係犯刑法第三百二
    十八條第一項之強盜罪，而有同法第三百二十一條第一項第三款之情形，應依同
    法第三百三十條第一項之加重強盜罪論處。被告甲○○與另案被告李家祥就前開
    加重強盜之犯行間，有犯意聯絡及行為分擔，為共同正犯。查被告甲○○犯本案
    之犯行，於犯案後未被有偵查權之公務員或機關發覺其為犯嫌前，自行至台南縣
    警察局永康分局刑事組自承犯行，進而接受裁判，有台南縣警察局永康分局永警
    刑字第○九三○○○○一九五號刑事偵查卷九十二年十二月四日偵訊筆錄一份在
    卷可參，被告行為合乎自首之要件，應依刑法第六十二條前段減輕其刑。爰審酌
    被告前未有何觸法行為，有臺灣高等法院被告全國前案紀錄表及臺灣台南地方法
    院檢察署刑案資料查註紀錄表附卷可稽，素行尚稱良好，僅因一時失慮而受另案
    被告李家祥鼓惑共犯本案，以及無視法紀，公然持西瓜刀於清晨時刻，在臺灣台
    南地方法院檢察署出入口處強盜騎機車之婦女，然犯罪後自行至警局坦承犯行，
    犯後態度良好等一切情狀，量處如主文所示之刑，以示懲處。又被告甲○○供其
    犯罪所用之西瓜刀一支，為被告於台南市○○路某家五金賣場所購得，係屬被告
    甲○○所有之物，業據被告供承在卷（見本院九十三年三月二十九日準備程序筆
    錄）。該支西瓜刀雖未扣案，且據被告甲○○供稱已於犯案後丟棄於路邊，然並
    無證據證明業已滅失，併依刑法第三十八條第一項第二款之規定宣告沒收。
據上論斷，爰依刑事訴訟法第二百九十九條第一項前段，刑法第二十八條、第三百三
十條第一項、第六十二條、第三十八條第一項第二款，判決如主文。
本案經檢察官乙○○到庭執行職務。
中      華      民      國     九十三     年      五      月     七     日
                                    臺灣臺南地方法院刑事第七庭
                                        審判長法官  鄧  希  賢
                                              法官  陳  金  虎
                                              法官  楊  佳  祥
右正本證明與原本無異。
如不服本判決，應於判決送達後十日內向本院提出上訴狀（應附繕本）。
                                            書記官  顏  惠  華
中      華      民      國     九十三     年      五      月     七     日
附錄法條：
中華民國刑法第三百三十條：
犯強盜罪而有第三百二十一條第一項各款情形之一者，處七年以上有期徒刑。
前項之未遂犯罰之。
